# 以公允价值计量且其变动计入其他综合收益的金融资产，求助陈版主

提问人：liuxinlin 时间：2023-08-26 11:41:35
“以公允价值计量且其变动计入其他综合收益的金融资产所产生的利得或损失，除了减值损失或利得和汇兑损益之外，均应计入其他综合收益”
陈版主，“除了减值损失或利得”中的“利得”怎么理解？跟“以公允价值计量且其变动计入其他综合收益的金融资产所产生的利得或损失”中的“利得”是什么关系？谢谢陈版主！

回答人：chenyiwei
1 、减值准备有可能发生转回情况，此时为减值利得。
2 、“以公允价值计量且其变动计入其他综合收益的金融资产所产生的利得或损失”中的“利得”是指公允价值变动产生的收益或损失。